台灣士林地方法院刑事判決　　　　　　　 94年度訴字第533號
公　訴　人　台灣士林地方法院檢察署檢察官
被　　　告　甲○○
　　　　　　　　　　　樓
指定辯護人　本院公設辯護人　林龍輝
上列被告因違反槍砲彈藥刀械管制條例案件，經檢察官提起公訴
（94年度偵字第5047號），本院判決如下：
    主  文
甲○○未經許可，寄藏可發射子彈具有殺傷力之改造手槍，累犯
，處有期徒刑參年貳月，併科罰金新台幣參萬元，罰金如易服勞
役，以新台幣玖佰元即銀元參佰元折算壹日。扣案之改造手槍壹
枝（含彈匣壹個，槍枝管制編號：0000000000）及制式子彈捌顆
，均沒收。
    事  實
一、甲○○前因違反麻醉藥品管理條例等案件，先經本院於民國
    84年6月29日以84年度訴字第447號裁判就施用麻醉藥品安非
    他命之部分判決處有期徒刑8月、轉讓禁藥之部分判決處有
    期徒刑4月、違反槍砲彈藥刀械管制條例之部分判決處有期
    徒刑5月，並於同年8月3日確定，而另犯違反麻醉藥品管理
    條例之部分經上訴台灣高等法院，亦經台灣高等法院以84年
    度上訴字第6298號判決處有期徒刑3年，上揭各罪並合併定
    應執行有期徒刑4年1月，於84年12月12日入監執行，嗣於86
    年5月24日縮短刑期假釋出監並付保護管束，於88年7月4日
    保護管束期滿執行完畢。猶不知悔改，於91年7、8月間（起
    訴書誤載為92年7、8月間）某日，由胡啟行（已死亡，另經
    檢察官為不起訴處分）持仿BERETTA廠92FS型半自動玩具手
    槍改造具殺傷力之改造手槍1把（含彈匣1個，槍枝管制編號
    為0000000000號）及供上述手槍用具殺傷力制式9MM口徑子
    彈8顆，至台北市○○區○○路十信工商對面路邊，託其寄
    藏，其即未經許可而無故持有上開槍、彈。嗣因認槍彈置於
    家中不安全，於94年3月下旬某日，將上開槍彈置於其所使
    用之車號QN—8532自小客車上，以逃避查緝。嗣於94年4月
    11 日下午10時40分許，在台北縣汐止市○道○號○路南向
    16.2 公里處，其駕駛前開車輛違規行駛路肩，為警攔檢，
    同意警員搜索該車，因而為警於該車上查獲前述改造手槍及
    子彈。
二、案經國道公路警察局第一警察隊報請台灣士林地方法院檢察
    署檢察官偵查起訴。
    理  由
一、上揭事實，迭據被告甲○○於警詢、偵查及本院審理時均坦
    承不諱，並有查獲之改造手槍1 把（含彈匣1 個，槍枝管制
    編號為00000000 00號）、制式子彈8顆扣案可資佐證。而上
    開扣案之槍枝、子彈經送內政部警政署刑事警察局鑑定結果
    ，認送鑑改造手槍1支，係由仿BERETTA廠92FS型半自動手槍
    製造之玩具手槍換裝土造金屬槍管、滑套改造而成之改造手
    槍，機械性能良好，可擊發適用子彈，認具殺傷力；送鑑子
    彈8顆，認均係口徑9MM之制式子彈，認具殺傷力，有該局94
    年4月20日刑鑑字第0940056667號槍彈鑑定書在卷可稽。此
    外，復有胡啟行之戶役政個人基本資料查詢結果表1紙在卷
    可考，足徵被告之自白與事實相符。故本件事證明確，被告
    犯行堪以認定，應依法論科。
二、按改造手槍、制式子彈，分別屬於槍砲彈藥刀械管制條例第
    4 條第1 項第1 款、第2 款所稱之槍砲、彈藥。被告未經許
    可，受託為友人胡啟行藏放本件改造手槍及子彈，核其所為
    ，分別係犯槍砲彈藥刀械管制條例第8 條第4 項之未經許可
    寄藏可發射子彈具有殺傷力之改造手槍罪及同條例第12條第
    4 項之未經許可寄藏子彈罪。被告因寄藏而持有改造手槍及
    制式子彈之行為，因寄藏與持有，均係將物置於自己實力支
    配之下，僅寄藏先有他人之持有行為，而後始為之受寄代藏
    而已，故寄藏之受人委託代為保管，其保管之本身，亦屬持
    有，不過，此之持有係受寄之當然結果，自應僅就寄藏之行
    為為包括之評價，不應另就持有改造手槍、持有子彈予以論
    罪（最高法院74年台上字第3400號判例參照）。又被告同時
    地未經許可寄藏改造手槍及子彈，係以一寄藏行為同時觸犯
    上開二罪名，為想像競合犯，應依刑法第55條之規定，從一
    重之槍砲彈藥刀械管制條例第8條第4項之未經許可寄藏可發
    射子彈具有殺傷力之改造手槍罪處斷。又起訴書原記載被告
    寄藏槍彈時間為92年7、8月間某日，經公訴檢察官於94年9
    月27日本院審判程序時，當庭更正為91年7、8月間某日，併
    此敘明。再者，被告有如事實欄所載前科執行情形，有台灣
    高等法院被告前案紀錄表1份在卷可參，其於前案有期徒刑
    執行完畢後，5年內再犯有期徒刑以上之本罪，為累犯，應
    依刑法第47條之規定加重其刑。爰審酌被告非法寄藏具殺傷
    力之改造手槍及制式子彈，對於他人生命、身體安全構成嚴
    重威脅，影響社會治安甚鉅，並考量被告之素行，其未將槍
    彈持以從事非法行為，被告駕駛前開車輛違規行駛路肩，為
    警攔檢，同意警員搜索該車，因而為警於該車上查獲上開槍
    、彈，並坦承犯行，態度良好等一切情狀，量處有期徒刑三
    年二月，併科罰金新台幣三萬元，並就併科罰金部分諭知易
    服勞役之標準。
三、扣案之可發射子彈具有殺傷力之改造手槍1 枝（含彈匣1 個
    ，槍枝管制編號0000000000號）及具有殺傷力之制式子彈8
    顆，均屬違禁物，不問屬於犯人與否，應依刑法第38條第1
    項第1 款規定宣告沒收。
據上論斷，應依刑事訴訟法第299 條第1 項前段，槍砲彈藥刀械
管制條例第8條第4項、第12條第4項，刑法第11條前段、第55 條
、第47條、第42條第2項、第38條第1項第1款，罰金罰鍰提高標
準條例第2條，現行法規所定貨幣單位折算新台幣條例第2條，判
決如主文。
本案經檢察官鄭嘉欣到庭執行職務
中　　華　　民　　國　　94　　年　　10　　月　　31　　日
                  刑事第六庭審判長法　官
                                  法　官
                                  法　官
以上正本證明與原本無異。
如不服本判決，應於判決送達後10日內，向本院提出上訴狀。
                                  書記官　陳　玉　珍
中　　華　　民　　國　　94　　年　　10　　月　　31　　日
附錄本判決論罪科刑依據之法條：
槍砲彈藥刀械管制條例第8條
未經許可，製造、販賣或運輸鋼筆槍、瓦斯槍、麻醉槍、獵槍、
空氣槍或第4 條第1 項第1 款所定其他可發射金屬或子彈具有殺
傷力之各式槍砲者，處無期徒刑或5 年以上有期徒刑，併科新台
幣1 千萬元以下罰金。
未經許可，轉讓、出租或出借前項所列槍枝者，處 5 年以上有期
徒刑，併科新台幣 1 千萬元以下罰金。
意圖供自己或他人犯罪之用，而犯前二項之罪者，處無期徒刑或
 7 年以上有期徒刑，併科新台幣 1 千萬元以下罰金。
未經許可，持有、寄藏或意圖販賣而陳列第 1 項所列槍枝者，處
 3 年以上10年以下有期徒刑，併科新台幣700 萬元以下罰金。
第 1 項至第 3 項之未遂犯罰之。
槍砲彈藥刀械管制條例第12條
未經許可，製造、販賣或運輸子彈者，處 1 年以上 7 年以下有
期徒刑，併科新台幣 500 萬元以下罰金。
未經許可，轉讓、出租或出借子彈者，處 6 月以上 5 年以下有
期徒刑，併科新台幣 300 萬元以下罰金。
意圖供自己或他人犯罪之用，而犯前二項之罪者，處 3 年以上
10 年以下有期徒刑，併科新台幣 700 萬元以下罰金。
未經許可，持有、寄藏或意圖販賣而陳列子彈者，處 5 年以下有
期徒刑，併科新台幣 300 萬元以下罰金。
第 1 項至第 3 項之未遂犯罰之。
